# 出口保险项下的外贸保理业务终止确认的问题

提问人：michaelhtts 时间：2020-04-01 08:05:20
公司与银行签订无追索权的外贸保理业务，合同规定，公司将外贸应收账款转让给银行，同时将此笔应收账款的保险也转让给银行，银行经过审核后给公司付款出售发票的金额90%（比例根据保险对应的理赔比例），银行在客户将全部欠款支付到公司在银行开立保理专户后，银行将前期的款项划走，再将剩余的10%支付给公司。如果因客户信用出现风险的时候无法归还欠款时，银行不追索公司。
请问公司在收到银行付款后是否可以终止确认90%的应收账款？

回答人：chenyiwei
100%的应收账款都不可以终止确认。
参考：《瑞华研究 2010 ～ 2019 汇编》之“问题4-1-53（基于保单的应收账款转让是否可以终止确认？）”。